【裁判字號】    99,訴,1453
【裁判日期】    990906
【裁判案由】    毒品危害防制條例
【裁判全文】
臺灣臺中地方法院刑事判決              99年度訴字第1453號
公  訴  人  臺灣臺中地方法院檢察署檢察官
被      告  甲○○
上列被告因違反毒品危害防制條例案件，經檢察官提起公訴（99
年度毒偵字第1410號），被告於本院準備程序中就被訴之事實為
有罪之陳述，經本院合議庭裁定由受命法官獨任進行簡式審判程
序審理，判決如下：
    主      文
甲○○施用第一級毒品，累犯，處有期徒刑拾月。又施用第二級
毒品，累犯，處有期徒刑肆月。應執行有期徒刑壹年。
    事實及理由
壹、程式方面
    按刑事訴訟法第273條之1 第1項規定：除被告所犯為死刑、
    無期徒刑、最輕本刑為3 年以上有期徒刑之罪或高等法院管
    轄第一審案件者外，於審判期日前之程式進行中，被告先就
    被訴事實為有罪之陳述時，審判長得告知被告簡式審判程式
    之旨，並聽取當事人、代理人、辯護人及輔佐人之意見後，
    裁定進行簡式審判程式。查本案被告甲○○被訴違反毒品危
    害防制條例案件，非前開不得進行簡式審判程式之案件，經
    被告於本院行準備程序時就被訴之事實為有罪之陳述，且經
    本院告知被告簡式審判程式之旨，聽取被告及檢察官之意見
    後，爰依刑事訴訟法第273條之1 第1項規定裁定改依簡式審
    判程式審判之，先予敘明。
貳、實體方面
一、犯罪事實：
（一）甲○○前於民國90年間，因施用毒品案件，經觀察、勒戒
      後，認有繼續施用毒品之傾向，經送強制戒治，於91年2
      月15日期滿執行完畢，並由臺灣臺中地方法院檢察署檢察
      官以91年度戒毒偵字第142 號為不起訴處分確定。又於強
      制戒治執行完畢後5 年內，因施用毒品案件，經本院以92
      年度訴字第1363號判決判處有期徒刑7月確定，並於93年8
      月8 日執行完畢。復於97年間，因施用毒品案件，經本院
      以97年度訴字第3529 號判決判處有期徒刑8月確定，甫於
      99年2月28日執行完畢（本件構成累犯）。
（二）詎其猶未悛悔警惕，明知海洛因及甲基安非他命係毒品危
      害防制條例所列之第一、二級毒品，不得施用及持有，仍
      基於施用第一級毒品海洛因（下稱海洛因）及第二級毒品
      甲基安非他命（下稱甲基安非他命）之犯意，於99年3 月
      1 日下午3 時許，在其位於臺中市○○區○○路19之35號
      3 樓住處旁之公園內，以將海洛因摻入香煙內點燃吸食其
      煙霧之方式，施用海洛因1次；復於同年月3日中午11時許
      ，在不詳地點，以將甲基安非他命放入玻璃管中燒烤並吸
      食其煙霧之方式，施用甲基安非他命1次。嗣於同日晚間9
      時許，為警持搜索票至其友人位於臺中縣龍井鄉○○路3
      巷16號搜索時查獲，並於同日經其同意採其尿液送驗，鑑
      驗結果呈甲基安非他命及嗎啡陽性反應，因而查悉上情。
（三）案經臺中市警察局移送臺灣臺中地方法院檢察署檢察官偵
      查起訴
二、上開犯罪事實，業據被告於本院審理時坦承不諱，且被告同
    意於前開時間採集之尿液經送驗後，結果呈嗎啡及甲基安非
    他命陽性反應乙節，復有中山醫學大學附設醫院檢驗科藥物
    檢測中心99年3 月19日尿液檢驗報告、臺中市警察局刑事警
    察大隊委託檢驗尿液代號與真實姓名對照表各1 份在卷可稽
    。是其確有於如犯罪事實欄所載之時、地施用海洛因、甲基
    安非他命之犯行至明，足認被告前揭自白與事實相符，堪予
    採信。本案事證明確，被告犯行洵堪認定，應依法論科。
三、按觀察、勒戒或強制戒治執行完畢釋放後，5 年內再犯施用
    第一、二級毒品之罪者，檢察官應依法追訴，毒品危害防制
    條例第23條第2 項定有明文；次按修正毒品危害防制條例就
    施用毒品者，僅於「初犯」及「5 年後再犯」二種情形，有
    其追訴條件之限制，即須於初犯經觀察、勒戒或強制戒治釋
    放後，5 年內均無施用毒品之行為，始能認其前所實施之觀
    察、勒戒或強制戒治已足遮斷毒癮，而得於5 年後再犯時，
    再予適用初犯之規定，重行觀察、勒戒等程式；倘5 年內已
    經再犯，被依法追訴處罰，縱其第3次（或第3次以上）施用
    毒品之時間在初犯釋放5年以後，即與「5年後再犯」之情形
    有別，且因已於「5 年內再犯」，顯見其再犯率甚高，原實
    施觀察、勒戒或強制戒治，已無法收其實效，而無5 年戒斷
    期之存在，自無再經觀察、勒戒及強制戒治之必要，應由檢
    察官逕行起訴；最高法院著有95年度台非字第59號判決、95
    年度台非字第65號判決意旨可供參照。查本案被告有如犯罪
    事實欄所載之觀察勒戒及刑之執行等情，此有臺灣高等法院
    被告前案紀錄表等在卷可稽，是被告於91年2 月15日強制戒
    治執行完畢後5 年內之92年間，既仍因有施用第一級毒品案
    件，經本院以92年度訴字第1363號判決判處有期徒刑7 月確
    定。依諸前開條例規定及最高法院判決意旨，因被告在強制
    戒治執行完畢釋放後之5 年內，業有施用毒品之行為，則被
    告本次於99年3 月1 日下午3 時許及同年月3 日中午11時許
    所為之施用第一、二級毒品行為，即與5 年後再犯之情形有
    別，無再經觀察、勒戒或強制戒治之必要，應由檢察官逕行
    起訴，附此敘明。
四、核被告甲○○所為，係犯毒品危害防制條例第10條第1 項之
    施用第一級毒品罪、毒品危害防制條例第10條第2 項之施用
    第二級毒品罪。其施用第一、二級毒品前持有第一、二級毒
    品之低度行為經施用之高度行為所吸收，均不另論罪。復被
    告於99年3 月1 日下午3 時許所為施用海洛因1 次，及同年
    月3 日中午11時許所為施用甲基安非他命1 次之犯行，其所
    犯施用第一級毒品罪與施用第二級毒品罪間，犯意各別，行
    為互殊，應予分論併罰。又被告有如犯罪事實欄所載犯罪科
    刑及刑之執行情形，有臺灣高等法院被告前案紀錄表在卷可
    稽，其於有期徒刑執行完畢後5 年內，故意再犯本案有期徒
    刑以上之2 罪，均為累犯，應依法各加重其刑。爰審酌被告
    有如犯罪事實欄所示施用毒品而經觀察、勒戒及刑之執行紀
    錄，有上開前案紀錄表可參，詎其猶未悛悔警惕，再犯本案
    施用第一級毒品罪及施用第二級毒品罪，顯未因前所受之觀
    察、勒戒及刑之執行而決心改過，矯正其行，自制力顯然不
    佳，且被告施用毒品不但足以導致精神障礙、性格異常，甚
    至造成生命危險，戕害個人身心健康，對社會治安可能之危
    害程度非輕，並兼衡其施用毒品之次數、犯罪後坦承犯行，
    態度尚佳及其犯罪動機、目的、手段、生活狀況、智識程度
    等一切情狀，各量處如主文所示之刑，並定其應執行之刑，
    以示儆懲。
據上論斷，應依刑事訴訟法第273條之1第1項、第299條第1 項前
段，毒品危害防制條例第10條第1 項、第2 項，刑法第11條、第
47條第1 項、第51條第5 款，判決如主文。
本案經檢察官乙○○到庭執行職務。
中    華    民    國    99    年    9     月    6     日
                  刑事第四庭  法  官  潘曉玫
以上正本證明與原本無異。
如不服本判決應於收受判決後10日內向本院提出上訴書狀，並應
敘述具體理由；其未敘述上訴理由者，應於上訴期間屆滿後20日
內向本院補提理由書（均須按他造當事人之人數附繕本）「切勿
逕送上級法院」。
                              書記官  張齡方
中    華    民    國    99    年    9     月    6     日
附錄本案論罪科刑法條全文：
毒品危害防制條例第十條
施用第一級毒品者，處六月以上五年以下有期徒刑。
施用第二級毒品者，處三年以下有期徒刑。

司法院資訊處製作；財團法人民間司法改革基金會備份。
